臺灣彰化地方法院刑事判決　　　　　　　96年度訴字第1049號
公　訴　人　臺灣彰化地方法院檢察署檢察官
被　　　告　甲○○
上列被告因公共危險等案件，經檢察官提起公訴（96年度偵字第
4949號），本院判決如下：
    主    文
甲○○攜帶兇器竊盜，累犯，處有期徒刑壹年貳月。
扣案之固定扳手壹支、T型扳手壹支，均沒收。
    犯罪事實
一、甲○○自民國65年起，即曾因竊盜案件七次經法院判刑確定
    ，最近一次係於93年11月24日（起訴書誤載為96年11月24日
    ）經臺灣高等法院臺南分院以93年度上易字第515 號判決判
    處有期徒刑9 月確定，入監執行後，甫於95年1 月24日縮刑
    期滿執行完畢。詎仍不知悔改，竟僅因鄰居新居落成，其缺
    錢包紅包，即思以竊盜財物變賣以換取金錢之方式，意圖為
    自己不法之所有，於96年5 月26日凌晨零時20分許起至同日
    凌晨3 時40分許止，騎乘其所有之車牌號碼JAV-069 號重機
    車，接續前往彰化縣二水鄉○○村○○巷○○道、同鄉○○
    村○○路○○道、同鄉○○村○○路○○道等三個平交道，
    持其所有，客觀上足對人之生命、身體、安全構成威脅，可
    供兇器使用之固定扳手、T 型扳手各1 支，接續以拆卸之方
    式竊取交通部臺灣鐵路管理局（下稱鐵路局）所有，設置在
    鐵路平交道旁號誌桿上之平交道警報機維修踏板，共計竊得
    角鐵26個、U 型鐵扣環26個及螺絲帽1 袋得手，並將之放置
    在上開機車腳踏板處。嗣於同日凌晨3 時50分左右，陳輝耀
    準備至彰化縣二水鄉○○○○道繼續行竊，而騎乘上開機車
    至五伯平交道處時，為警查覺有異而上前盤查，甲○○見狀
    ，即騎乘上開機車逃逸，經警自後追捕後，始在彰化縣二水
    鄉○○村○○路42號旁產業道路為警逮捕，並在上開機車腳
    踏板處查獲角鐵26個、U 型鐵扣環26個及螺絲帽1 袋等贓物
    （已經鐵路局人員江祐在領回），另又在上開機車置物箱內
    扣得其所有，供本案竊盜犯罪所用之固定扳手1 支、T 型扳
    手1 支，及與本案無關之棉質手套1 雙，而查知上情。
二、案經彰化縣警察局田中分局報請臺灣彰化地方法院檢察署檢
    察官偵查起訴。
    理    由
壹、證據能力：
    本案下揭全部卷證所涵括之供述證據及非供述證據，經本院
    依法踐行調查證據程序，公訴人及被告均不爭執各該證據之
    證據能力，且亦查無依法應排除其證據能力之情形，是後述
    所引用證據之證據能力均無疑義，合先敘明。
貳、有罪部分
一、上揭犯罪事實，業據被告甲○○迭於警詢、偵查及本院審理
    中坦承不諱，核與證人即鐵路局彰化電務段二水號誌分駐所
    人員江祐在警詢之證述大致相符，並有贓物認領保管單1 紙
    、指認現場照片19張及查獲現場照片6 張附卷可稽，此外，
    復有固定扳手及T 型扳手各1 支扣案可資佐證，足徵被告自
    白與事實相符，堪予採信。
二、至起訴書雖記載被告竊盜地點包括彰化縣二水鄉○○○○道
    ，惟此業經被告於本院審理時明確否認，辯稱其僅竊盜三個
    平交道，就是帶警察去拍照的三個平交道等語（參本院審判
    筆錄第6 頁），則本院審酌：(1)被告帶同警察指認之犯罪現
    場確實僅有三處平交道（即彰化縣二水鄉○○村○○巷○○
    道、同鄉○○村○○路○○道、同鄉○○村○○路○○道）
    ，有指認現場照片19張在卷可憑、(2)被告於警詢雖提及其依
    序至彰化縣二水鄉○○村○○巷○○道、同鄉○○路○○道
    、同鄉○○路○○道及同鄉○○○○道竊盜等語（被告警詢
    筆錄第4 頁），但其復陳稱：其至五伯平交道要竊取平交道
    警報機維修踏時，因警方前來要向其盤查，其就騎乘機車逃
    離現場等語（參被告警詢筆錄第2 頁），是綜合被告全部警
    詢筆錄之陳述可知，被告最後雖有至五伯平交道要竊盜，但
    尚未著手，即因發現警察前來盤查而逃逸等情，認被告竊盜
    之平交道應不包括五伯平交道，附此敘明。
三、綜上所述，本案事證已臻明確，被告上揭竊盜之犯行至堪認
    定，應依法論科。
四、論罪科刑：
  (一)按刑法第321 條第1 項第3 款之攜帶兇器竊盜罪，係以行為
    人攜帶兇器竊盜為加重條件，此所謂兇器，其種類並無限制
    ，凡客觀上足對人之生命、身體、安全構成威脅，具有危險
    性之兇器均屬之，且祇須行竊時攜帶此種具有危險性之兇器
    為已足，並不以攜帶之初有行兇之意圖為必要（最高法院79
    年臺上字第5253號判例參照）。被告竊盜所使用之固定扳手
    及T 型扳手各1 支，均為金屬材質，質地堅硬，且體積甚大
    ，有該等扳手扣案可佐，客觀上自足對人之身體、生命、安
    全構成威脅，堪認為兇器無疑。
  (二)核被告甲○○所為，係犯刑法第321 條第1 項第3 款之攜帶
    兇器竊盜罪。
  (三)次按如數行為於同時同地或密切接近之時地實施，侵害同一
    之法益，各行為之獨立性極為薄弱，依一般社會健全觀念，
    在時間差距上，難以強行分開，在刑法評價上，以視為數個
    舉動之接續施行，合為包括之一行為予以評價，較為合理，
    則屬接續犯，而為包括之一罪（最高法院有93年度臺上字第
    6697號判決意旨參照）。查被告於96年5 月26日凌晨零時20
    分許起至同日凌晨3 時40分許止，騎乘上開機車依序前往彰
    化縣二水鄉○○村○○巷○○道、同鄉○○村○○路○○道
    、同鄉○○村○○路○○道等三個平交道竊盜，時間及地點
    均甚為密接，又係侵害同一法益，揆諸上揭判決意旨，自應
    僅論以接續犯之一罪。
  (四)查被告因竊盜案件，於93年11月24日經臺灣高等法院臺南分
    院以93年度上易字第515 號判決判處有期徒刑9 月確定，入
    監執行後，已於95年1 月24日縮刑期滿執行完畢，有臺灣高
    等法院被告前案紀錄表1 份附卷可憑，其受此有期徒刑執行
    完畢後，5 年以內故意再犯有期徒刑以上之罪，為累犯，應
    依法加重其刑。
  (五)爰審酌被告前於三十年間有七次竊盜前科，有臺灣高等法院
    被告前案紀錄表在卷可按，素行不佳，本次竟又因缺錢包紅
    包即再犯竊盜犯行，其顯然欠缺遵守法治之觀念，且竊盜平
    交道警報機維修踏板，雖尚未造成公眾往來安全之危害（如
    下述），但竊盜平交道號誌桿上之設備，若不予重懲，無意
    將使竊賊更加無所忌憚，危及眾多交通設備之管理，是有從
    重量刑之必要，另再斟酌被告犯罪後已坦承犯行，態度尚稱
    良好等一切情狀，量處如主文所示之刑，以示懲儆。至公訴
    人起訴書雖請求判處被告有期徒刑2 年，惟本院審酌上情，
    認量處如主文所示之刑即屬適當，附此敘明。
  (六)沒收：
  1.查扣案之固定扳手及T 型扳手各1 支，均係被告所有，供其
    本案竊盜犯罪所用之物，業據被告供明在卷，爰均依刑法第
    38條第1 項第2 款諭知沒收。
  2.至扣案之棉質手套1 雙，雖係被告所有，但被告否認係供其
    本案竊盜犯罪所用或預備供本案竊盜所用之物，辯稱：該手
    套本來就放在機車置物箱裡；因為要偷的東西（指維修踏板
    ）都是乾淨的，所以不用戴手套等語。則本院審酌被告已坦
    承持扳手行竊，若當時有戴手套，實無特意否認之必要，且
    依本案犯罪過程觀之，亦無證據證明被告有使用該手套之必
    要，則既無其他積極證據證明上開扣案棉質手套1 雙確係被
    告供本件竊盜犯罪所用之物，自不得併予宣告沒收。
  (七)又被告之犯罪時間於96年4 月24日之後，已無中華民國九十
    六年罪犯減刑條例之適用，併此敘明。
、不另為無罪之諭知部分：
一、公訴意旨並以：被告甲○○竊取上開平交道警報機維修踏板
    ，將使平交道警報機故障時，無法立即靠踏板攀爬上去排除
    故障原因，導致公眾往來之危險等情，認被告同時涉犯刑法
    第185 條第1 項之妨害公眾往來安全罪等語。
二、公訴人起訴書認為被告之行為會致生公眾往來之危險，無非
    係以證人江祐在警詢之證述為據（參證人江祐在警詢筆錄第
    2 頁）。
三、惟查：被告竊取之平交道警報機維修踏板，僅作平交道警報
    機故障，維修時爬上警報機腳踏用，不影響平交道設備機能
    ，與火車往來及通過平交道車輛行車安全產生危險無關乙節
    ，業據鐵路局彰化電務段以96年7 月26日彰電技一字第0960
    001410號函說明明確，有該函1 份附卷可憑。則被告竊盜之
    維修踏板既僅供維修時腳踏使用，與平交道警報機之作用無
    關，而於平交道警報機故障時，腳踏板之功能又可利用其他
    攀高工具（如梯子）取代，是被告竊盜平交道警報機維修踏
    板是否危害公眾往來安全，已非無疑；況公訴人於鐵路局以
    上開函文函覆本院後，亦表示被告所涉致生公眾往來危險罪
    部分，依鐵路局回函，已屬不能證明等語（參本院審判筆錄
    第7 頁），則既無積極證據證明被告之行為，致生危害於公
    眾往來之安全，本應就被告此部分犯行為無罪之諭知，惟因
    公訴人認此部分如成立犯罪，與上揭經本院論罪科刑之加重
    竊盜罪為想像競合之裁判上一罪關係，是爰不另為無罪之諭
    知。
據上論斷，應依刑事訴訟法第299 條第1 項前段，刑法第321 條
第1 項第3 款、第47條第1 項、第38條第1 項第2 款，判決如主
文。
本案經檢察官高如應到庭執行職務。
中　　華　　民　　國　　96　　年　　8 　　月　　29　　日
                  刑事第四庭    審判長法  官  周淡怡
                                      法  官  周莉菁
                                      法  官  吳永梁
以上正本證明與原本無異。
如不服本判決，應於判決送達後10日內，向本院提出上訴書狀，
上訴書狀應「敘述具體上訴理由」，並按他造當事人之人數附繕
本。「切勿逕送上級法院」。
告訴人或被害人對於判決如有不服具備理由請求檢察官上訴者，
其上訴期間之計算係以檢察官收受判決正本之日期為準。
中　　華　　民　　國　　96　　年　　8 　　月　　29　　日
                                      書記官  陳美敏
附錄本案論罪科刑法條全文：
中華民國刑法第321條
（加重竊盜罪）
犯竊盜罪而有左列情形之一者，處 6 月以上、 5 年以下有期徒
刑：
一  於夜間侵入住宅或有人居住之建築物、船艦或隱匿其內而犯
之者。
二  毀越門扇、牆垣或其他安全設備而犯之者。
三  攜帶兇器而犯之者。
四  結夥三人以上而犯之者。
五  乘火災、水災或其他災害之際而犯之者。
六  在車站或埠頭而犯之者。
前項之未遂犯罰之。
